臺灣新竹地方法院宣示判決筆錄　　　　　94年度訴字第170號
公　訴　人　臺灣新竹地方法院檢察署檢察官
被　　　告　壬○○　男　53歲.
　　　　　　丁○○　男　51歲.
共　　　同
指定辯護人　本院公設辯護人　林銘宏
被　　　告　辛○○　男　24歲.
選任辯護人　陳詩文律師
　　　　　　路春鴻律師
上列被告等因竊盜案件，檢察官提起公訴（93年度偵字第3398、
4170、4482、4689號、94年度偵字第163 號）後，聲請改依協商
程序而為判決，本院於中華民國94年6 月15日下午5 時在本院刑
事第九法庭宣示判決，出席職員如下：
法官起立朗讀判決主文、犯罪事實要旨、處罰條文，及告以上訴
限制、期間並提出上訴狀之法院，且諭知記載其內容：
一、主  文：
    壬○○結夥三人以上攜帶兇器竊盜，未遂，處有期徒刑伍月
    ，如易科罰金，以佰元折算壹日。乙炔切割器壹組沒收。
    丁○○結夥三人以上攜帶兇器竊盜，未遂，累犯，處有期徒
    刑陸月，如易科罰金，以佰元折算壹日。乙炔切割器壹組
    沒收。
    辛○○連續結夥三人以上攜帶兇器竊盜，處有期徒刑玖月。
    緩刑貳年。乙炔切割器貳組沒收。
二、犯罪事實要旨：
（一）壬○○、甲○○及庚○○（以上2 人另經本院審理中）3
      人共同基於意圖為自己不法所有之犯意聯絡，於民國93年
      6 月20日8 時許，壬○○先邀約甲○○至新竹縣新豐鄉明
      新大學前會合並商討欲前往位於新竹縣新豐鄉上坑村102
      之5 號處為戊○○所有之鐵皮屋拆卸不鏽鋼梯架一事。於
      翌日（即21日）中午許，壬○○即以日薪新臺幣（下同）
      2000元之代價，僱請甲○○及庚○○共同前往該鐵皮屋處
      。甲○○即駕駛其所有之車牌號碼5302—FU號自用小貨車
      ，搭載庚○○，並攜帶甲○○所有且客觀上足以對人之生
      命、身體、安全構成威脅，具有危險性，足供作為兇器使
      用之乙炔切割器1 組（含1 瓶氧氣、2 瓶乙炔及1 支噴嘴
      ）前往戊○○所有上開鐵皮屋。嗣於93年6 月21日14時許
      ，壬○○、甲○○及庚○○抵達該址，旋由壬○○指揮現
      場，分派工作，甲○○負責操作乙炔切割器，以乙炔切割
      方式竊取該鐵皮屋處之不鏽鋼梯架，庚○○則負責搬運甲○○所切割後之不鏽鋼梯架。迨至同日17時40分許，壬○○、甲○○及庚○○計已切割不鏽鋼材1000公斤，並由庚○○正搬運上揭不鏽鋼梯架而尚未竊取得手之際，為據報
      前來處理之警員當場查獲，並循線查悉上情，且扣得不鏽
      鋼材1000公斤（業已發還）及甲○○所有且供其和具共犯
      關係之壬○○及庚○○共同為上述行為所用之乙炔切割器
      1 組。
（二）丁○○前曾於88年間因違反毒品危害防制條例案件，經本
      院竹北簡易庭於88年8 月20日以88年度竹北簡字第250 號
      刑事簡易判決判處有期徒刑6 月，於同年11月15日確定；
      及於90年間因違反毒品危害防制條例案件，經本院於90年
      8 月31日以90年度易字第563 號刑事判決判處有期徒刑7
      月，於同年9 月24日確定，嗣二案接續執行，自90年6 月
      24日開始執行，於91年7 月9 日縮刑期滿執行完畢。詎丁○○仍不知悔悟，與甲○○及庚○○，以及具有意圖為自
      己不法所有之概括犯意之辛○○等共4 人，共同基於意圖
      為自己不法所有之犯意聯絡，於93年7 月10日8 時許，由
      甲○○駕駛其向不知情友人彭雙能所借得已註銷車牌號碼
      JR—4640號之自用小貨車，搭載丁○○、庚○○及辛○○
      ，暨附載甲○○所有且客觀上足以對人之生命、身體、安
      全構成威脅，具有危險性，足供兇器使用之乙炔切割器1
      組，前往新竹縣湖口鄉○○段6之3號之土地（鄰近國道1
      號高速公路南下76公里處），由甲○○以乙炔切割器負責
      切割丙○○所有而置放於該處之大型廣告看板板面鐵架及
      工字鋼架（俗稱：Ｔ霸），而丁○○、庚○○及辛○○則
      負責將已切割完成之鐵架及鋼架徒手搬運至上開自用小貨
      車上置放。嗣於同日8 時30分許，丙○○行經該處發現上
      情，乃報警處理，而於同日9 時許，渠等正搬運已切割之
      鐵架及鋼架而尚未得手之際，為據報前來處理之警員當場
      查獲，並循線查悉上情，且扣得上述廣告看板板面鐵架及
      工字鋼架（業已發還）暨甲○○所有且供其和具共犯關係
      之丁○○、庚○○及辛○○共同為上述行為所用之乙炔切
      割器1 組。
（三）辛○○復承前不法所有意圖之概括犯意，與甲○○及乙○○（另經本院審理）共3 人，共同基於意圖為自己不法所
      有之犯意聯絡，於93年7 月27日8 時許，由甲○○駕駛其
      所有車牌號碼5302—FU號自用小貨車，搭載辛○○及乙○○2 人，以及隨車附載甲○○所有且客觀上對人之生命、
      身體、安全構成威脅，具有危險性，足供兇器使用之乙炔
      切割器1 組，前往新竹縣新埔鎮縣犁頭山段往公
      墓方向之產業道路旁私人土地，由辛○○及甲○○以乙炔
      切割己○○所有而置放於該處之長約7 公尺、直徑8 英吋
      、鋼質實心、重約2 公噸之鑿井用鑽頭軸心1 支，旋由乙○○以其向友人借得之堆高機，將其中1 截（重約1070公
      斤）搬運至該自小貨車上，再由辛○○及甲○○於是日12
      時15分許，載至不知情之鄧鎮宏所經營之宏田鋼鐵有限公
      司過磅秤重後，以每公斤6.7 元販售，共得款7170元，其
      中乙○○分得800 元，餘款則由辛○○及甲○○朋分花用
      殆盡。
（四）辛○○再承前不法所有意圖之概括犯意，並和甲○○共同
      基於意圖為自己不法所有之犯意聯絡，於93年9 月7 日2
      時許，由甲○○駕駛其所有之5302—FU號自用小貨車，搭
      載辛○○前往新竹縣湖口鄉○○○路路面拓寬工程路段，
      共同徒手竊取為新竹縣湖口鄉公所所有而置放於該路面拓
      寬工程路段用以維護拓寬施工安全之鐵欄杆後，即放置於
      甲○○所有上開自用小貨車上，共計竊得鐵欄杆重約250
      公斤。嗣於同日2 時30分許，為執行巡邏勤務之警員發覺
      ，並當場查獲甲○○及辛○○，且扣得鐵製欄杆約250 公
      斤（業已發還）。
三、處罰條文：
    刑法第321 條第1 項第3 款、第4 款。
四、協商判決除有刑事訴訟法第455 條之4 第1 項第1 款於本訊
    問程序終結前，被告撤銷協商合意或檢察官撤回協商聲請者
    ；第2 款被告協商之意思非出於自由意志者；第4 款被告所
    犯之罪非第455 條之2 第1 項所定得以協商判決者；第6 款
    被告有其他較重之裁判上一罪之犯罪事實者；第7 款法院認
    應諭知免刑或免訴、不受理者情形之一，及違反同條第2 項
    「法院應於協商合意範圍內為判決；法院為協商判決所科之
    刑，以宣告緩刑或2 年以下有期徒刑、拘役或罰金為限」之
    規定者外，檢察官與被告均不得上訴。
五、如有前項得上訴之情形，得自收受宣示判決筆錄送達之日起
    10日內，向本院提出上訴書狀，上訴於第二審法院。
中　　華　　民　　國　　94　　年　　6 　　月　　15　　日
                  刑事第五庭    書  記  官  汪淑菁
                                審判長法官  楊惠芬
以上筆錄正本係照原本作成。
中　　華　　民　　國　　94　　年　　6 　　月　　16　　日
                                書  記  官  汪淑菁
附錄本案論罪科刑法條全文：
刑法第321 條第1 項第3 款、第4 款：
犯竊盜罪而有左列情形之一者，處6 月以上5 年以下有期徒刑：
  三  攜帶兇器而犯之者。
  四  結夥三人以上而犯之者。
